sk-SK: Dizajn pečate obálok: Kvetinový; Fólia vyrazená; Monogram; Personalizovaný; Vosková pečať; Iné
fi: Kirjekuoren sinetin suunnittelu: Kukikas; Folioleimattu; Monogrammi; Personoitu; Vahasinetti; Muu
pl: Projekt pieczęci kopertowej: Kwiatowy; Tłoczony folią; Monogram; Personalizowane; Pieczęć woskowa; Inne
vi: Thiết kế tem phong bì: Hoa cỏ; Ép kim; Chữ lồng; Cá nhân hóa; Con dấu sáp; Khác
nb: Konvoluttforseglingsdesign: Blomster; Foliestemplet; Monogram; Personlig tilpasset; Voksforsegling; Annet
en: Envelope seal design: Floral; Foil stamped; Monogram; Personalized; Wax seal; Other
cs: Design obálkové pečeti: Květinový; Ražba do fólie; Monogram; Personalizovaný; Vosková pečeť; Jiné
tr: Zarf mühür tasarımı: Çiçek; Folyo damgalı; Monogram; Kişiselleştirilmiş; Balmumu mührü; Diğer
nl: Ontwerp envelopafdichting: Gebloemd; Folie gestempeld; Monogram; Gepersonaliseerd; Lakzegel; Andere
th: การออกแบบซีลปิกปากซอง: ลายดอก; ฟอยล์ประทับตรา; โมโนแกรม; ส่วนบุคคล; ตราประทับครั่ง; อื่นๆ
ja: 封印シールの種類: フローラル; 箔押し; モノグラム; パーソナライズ; 封蝋; その他
it: Design del sigillo della busta: Floreale; Stampato a lamina; Monogramma; Personalizzato; Sigillo di ceralacca; Altro
hr-HR: Dizajn pečata omotnice: Cvjetni; Utisnuti žig; Monogram; Personalizirano; Voštani pečat; Ostalo
ko: 봉투 씰 디자인: 꽃; 포일 스탬프; 모노그램; 맞춤화된; 왁스 밀봉; 기타
pt-BR: Formato do selo de envelope: Floral; Folha estampada; Monograma; Personalizado; Selo de cera; Outro
da: Konvolutforseglingsdesign: Blomster; Foliestemplet; Monogram; Personliggjort; Voksforsegling; Andet
zh-CN: 信封封口设计: 花型; 烫金箔; 字母组合; 个性化; 蜡封; 其他
hu: Borítékpecsét kialakítása: Virágos; Fólianyomtatott mintával ellátott; Monogramos; Személyre szabott; Viaszpecsét; Egyéb
ro-RO: Design sigiliu plic: Floral; Folie ștanțată; Monogramă; Personalizat; Sigiliu de ceară; Altele
ru: Дизайн наклеек для запечатывания конвертов: Цветочный; Тиснение фольгой; Монограмма; Персонализированный; Сургучная печать; Другой
bg-BG: Дизайн на печат на плик: Флорален; Печатано фолио; Монограм; Персонализиран; Восъчен печат; Други
fr: Conception du sceau d’enveloppe: Floral; Feuille estampée; Monogramme; Personnalisé; Sceau de cire; Autre
sv: Kuvertförseglingsdesign: Blommig; Folie stämplad; Monogram; Personlig; Vaxförsegling; Övrigt
sl-SI: Zasnova pečata ovojnice: Cvetličen; Odtisnjena folija; Monogram; Personalizirana; Voščeni pečat; Drugo
zh-TW: 信封封口設計: 花卉; 燙金箔; 字母組合; 個人化; 蠟封; 其他
pt-PT: Design de selo de envelope: Floral; Folha estampada; Monograma; Personalizado; Selo de cera; Outro
el: Σχέδιο σφραγίδας φακέλου: Φλοράλ; Ανάγλυφης αποτύπωσης; Μονόγραμμα; Εξατομικευμένη; Σφραγίδα κεριού; Άλλο
es: Diseño de sello de sobre: Floral; Aluminio estampado; Monograma; Personalizado; Sellos de cera; Otros
de: Design des Briefsiegels: Blumenmuster; Foliengeprägt; Monogramm; Personalisiert; Wachssiegel; Sonstiges
lt-LT: Voko antspaudo dizainas: Gėlės; Folijos antspaudas; Monograma; Asmeninis; Vaško antspaudas; Kita